---
title: 'BA: EVT Berechnungen'
---

Libraries importieren

```{r message=FALSE, warning=FALSE}
library(evir)
library(eva)
```

Daten der Sonneneruptionen importieren und als nummerische Werte aufbereiten

```{r}
df_sf <- read.csv2("data_files/R_df_solarflare.csv", header = FALSE)
solarflare = as.numeric(as.list(df_sf$V1))
head(solarflare)
```

Beschreibende Statistiken, um die Daten etwas kennen zu lernen.

```{r}
hist(solarflare, 30, col=4)
hist(solarflare, 50, col=4)
hist(solarflare, 100, col=4)
summary(solarflare)
sd(solarflare) # Standardabweichung

```
Die Daten sind rechtsschief (skewed-to-the-right). Das zeigt sich einerseits am Histogram und andererseits lässt sich das erkennen, weil das arithmetische Mittel (mean) grösser ist als der Median.

Die Standardabweichung (standard deviation) ist um ein vielfaches grösser das arithmetische Mittel und der Median. Das bedeutet, dass es bei den Daten eine grosse Varianz (variability) hat. 

---------------------------------------------------------------------------

Mit einem exponentiellen QQ-Diagramm können wir versuchen zu verstehen, ob es starke Ausreisser gibt. Die Funktion `qplot` basiert auf einem GPD, so dass der Exponentialwert leicht zu ermitteln ist, indem der Parameter xi auf 0 gesetzt wird.

```{r}
# Abbildung 17: QQ-Plot
qplot(solarflare,xi=0)
```

Die konkave Abweichung von der Linie ist ein deutliches Zeichen für das Vorhandensein von starken Ausreissern (heavy tails).

---------------------------------------------------------------------------

Folgend wird mit der Funktion 'emplot' ein Zipf-Plot (log-log Plot) erstellt, um das Verhalten der Überlebensfunktion (survival function) zu analysieren. Der Parameter *xy* wird benötigt, um eine log-logarithmische Darstellung zu erhalten.

```{r fig1, fig.height = 4, fig.width = 4}
# Abbildung 18: Zipf-Plot
emplot(solarflare,'xy')
```

Der Zipf-Plot zeigt ab etwa 1e-05 eine abfallende Gerade, was auf eine Fat-Tail-Verteilung hindeutet.

---------------------------------------------------------------------------

Darstellung von aggregierten Zipf-Plots für weitere Analyse:

```{r fig1, fig.height = 6, fig.width = 6}
# Die Daten für den Zipf-Plot mit der ersten Aggregation importieren
df_zifp1 <- read.csv2("data_files/R_df_solarflare_zipf_1.csv", header = FALSE)
zipf_1 = as.numeric(as.list(df_zifp1$V1))
head(zipf_1)

# Die Daten für den Zipf-Plot mit der zweiten Aggregation importieren
df_zifp2 <- read.csv2("data_files/R_df_solarflare_zipf_2.csv", header = FALSE)
zipf_2 = as.numeric(as.list(df_zifp2$V1))
head(zipf_2)

# Die Daten für den Zipf-Plot mit der dritten Aggregation importieren
df_zifp3 <- read.csv2("data_files/R_df_solarflare_zipf_3.csv", header = FALSE)
zipf_3 = as.numeric(as.list(df_zifp3$V1))
head(zipf_3)

# Abbildung 20: zipf-Plots
par(mfrow = c(2, 2))
# 20a.) Zipf-Plot ab dem Wert 5e-06
emplot(solarflare[solarflare > 0.000005],'xy')
# 20b.) Zipf-Plot der ersten Aggregation
emplot(zipf_1,'xy')
# 20c.) Zipf-Plot der zweiten Aggregation
emplot(zipf_2,'xy')
# 20d.) Zipf-Plot der dritten Aggregation
emplot(zipf_3,'xy')
```

Der Verlauf der Linie bleibt auch bei den aggregierten Zipf-Plots stabil, was auf eine Pareto-Verteilung hinweist.

Der Zipf-Plot liefert zwar gute Hinweise, allerdings sollten die daraus gezogenen Erkenntnisse nochmals überprüft werden. Dafür 
eignet sich der Mean-Excess Plot. Hier mit der Funktion 'meplot' erstellt.

```{r fig1, fig.height = 5, fig.width = 8}
# Abbildung 27: Mean-Excess Plot
meplot(solarflare)
```
Die Kurve im Mean-Excess Plot deutet ebenfalls darauf hin, dass es sich um eine Fat-Tail-Verteilung handelt.

Je höher der Wert, desto weniger Daten gibt es in diesem Bereich. Deshalb können die einzelnen Datenpunkte ab Mitte der Kurve ignoriert werden.

---------------------------------------------------------------------------

Eine weiterer Plot, um die Verteilung besser zu verstehen, ist das Konzentrationsprofil (concentration profile).

```{r}

# Abbildung 26: Concentration Profile
# Quelle des Codes: https://www.youtube.com/watch?v=eUWlzAQfgFw&t=280s
library(ineq)
sort_solarflare=sort(solarflare) # Daten sortieren
n=length(solarflare)
CP=c() # Leeres Array für die Speicherung
for (i in 1:n) {
  CP[i]=ineq(sort_solarflare[i:n],type="Gini") # Truncated Gini
}
plot(1:n,CP,ylim=c(0,1)) 
```

Nach dem Concentration Profile könnte es ein es um eine Pareto-Verteilung oder um eine Log-Normalverteilung handeln.

---------------------------------------------------------------------------

Der Mean-Excess Plot hat an den Perzentilen 0.96,0.976 und 0.991 interessante Stellen, die auf einen möglichen Schwellenwert hinweisen.

```{r fig1, fig.height = 5, fig.width = 8}

# Abbildung 22: Mean-Excess Plot mit Markierungen bei den Perzentilen 96, 97.6 und 99.1 
meplot(solarflare)
abline(v=quantile(solarflare, c(0.96,0.976, 0.991)), lty=2)

# Gebe die Werte der Perzentile 96, 97.6 und 99.1 aus
quantile(solarflare, probs = c(0.96,0.976, 0.991))

```

---------------------------------------------------------------------------

Der Zipf-Plot hat an den Perzentilen 0.81, 0.976, 0.9955 interessante Stellen, die auf einen möglichen Schwellenwert hinweisen.

```{r}
# Abbildung 23: Zipf-Plot mit Markierungen bei den Perzentilen 81, 97.6 und 99.55
emplot(solarflare,'xy')
abline(v=quantile(solarflare, c(0.81, 0.976, 0.9955)), lty=2)

# Gebe die Werte der Perzentile 81, 97.6 und 99.55 aus
quantile(solarflare, probs = c(0.81, 0.976, 0.9955))
```

Das Perzentil 81 kann als möglicher Schwellenwert ausgeschlossen werden, da 81. Perzentil kein Extremwert ist.

---------------------------------------------------------------------------

Mit folgendem Code kann ein Maximum-to-Sum (MS) Plot erstellt werden.

```{r}

# Quelle des Codes: https://www.youtube.com/watch?v=eUWlzAQfgFw&t=280s
MSplot <- function(data,p=4) {
  par(mfrow = c(2, 2)) 
  x=abs(data)
  for (i in 1:p) {
    y=x^i
    S=cumsum(y)
    M=cummax(y)
    R=M/S
    plot(1:length(x),R,type='l', col=1, lwd=3, ylim=c(0,1),xlab='n', ylab='Rn', 
         main=paste("MSplot for p=",i))
  }
  par(mfrow = c(1, 1)) 
 # return(R)
}
```

Mit dem MS-Plot kann zwischen einer Pareto-Verteilung und Log-Normalverteilung unterschieden werden.

```{r}
# Abbildung 21: Maximum-to-Sum Plot mit Exponenten 1-4
MSplot(solarflare)
```

Die erste zwei Momente konvergieren gegen null und sind somit endlich. Die Momente 3 und 4 konvergieren nicht gegen null und sind somit nicht endlich. Dieses Verhalten im MS-Plot deutet auf eine Fat Tail Verteilung hin.

---------------------------------------------------------------------------

Nun geht es darum einen passenden Threshold zu finden. Um den Threshold zu eruieren, wird die Funktion "gpdFit" mit den Daten und einem Threshold angewendet. Ein passender Threshold lässt sich durch folgende zwei Tests erkennen:

1. Die beiden geschätzten Parameter 'xi' und 'beta' müssen signifikant sein. Das kann ermittelt werden, in dem der jeweilig geschätzte Wert (ests) der Parameter durch deren Standardfehler (ses) dividiert wird. Das Resultat darf sich nicht im Bereich [-2,2] befinden, da sich die Schätzung sonst nicht signifikant von 0 unterscheidet.

2. Sobald der Parameter 'xi' relativ stabil bleibt, trotz Erhöhung des Thresholds.

Notizen zur Suche des Thresholds:

Ich habe mir alle Werte zwischen 0 und 0.001 im Schritt von 0.00001 anzeigen lassen (-> also kleine Schritte, Total 100 "Thresholds"). Erkenntnisse daraus:
- Das letzte signifikante Xi ist mit der gpdFit-Funktion beim Threshold 0.0003, alles darüber ist nicht signifikant
- Ab 0.0001 bleibt Xi bei 0.4 relativ stabil und signifikant

Prüfung, ob Threshold 0.0001 sinnvoll:
- Gemäss Mean-Excess-Plot und Zipf-Plot scheint der  Threshold bei 0.0001 vernünftig zu sein.
- 0.0001 ist beim Perzentil 97.6 und somit ein Extremwert.
- Parameter "beta" ist bei einem Threshold von 0.0001 auch signifikant

-> Somit scheint der Threshold 0.0001 plausibel zu sein.

```{r}

# Suche nach dem Schwellenwert zwischen 0.00001 und 0.0004 mit der gpdFit-Funktion (eva Package)
thresholds_1 <- seq(0.00001, 0.0004, by = 0.00001)

for (i in thresholds_1) {
  print(paste0("Schwellenwert: ",i))
  print(paste0("Geschätzter Parameter Xi: ",gpdFit(data=solarflare, threshold = i)$par.est[2]))
  print(paste0("Standardfehler: ",gpdFit(data=solarflare, threshold = i)$par.ses[2]))
  print("------------------------------")
}

```

Outcome: Threshold 0.0001

```{r}
print(paste0("Geschätzter Parameter Xi: ",gpdFit(data=solarflare, threshold = 0.0001)$par.est[2]))
print(paste0("Standardfehler von xi: ",gpdFit(data=solarflare, threshold = 0.0001)$par.ses[2]))
print(paste0("Geschätzter Parameter beta: ",gpdFit(data=solarflare, threshold = 0.0001)$par.est[1]))
print(paste0("Standardfehler von beta: ",gpdFit(data=solarflare, threshold = 0.0001)$par.ses[1]))

```

Mit dem Threshold von 0.0001 erhalten wir ein signifikantes xi=-0.4024 (ses=0.076). Für beta erhalten wir den Wert 0.00014, das ebenfalls signifikant ist (ses=0.000013)

---------------------------------------------------------------------------

Mit den geschätzten Parametern für die GPD kann nun die Wahrscheinlichkeit einer Sonneneruption der Klasse X45 (= 0.0045) geschätzt werden.

```{r fig1, fig.height = 10, fig.width = 10}

# Schätze die Parameter mit einem Schwellenwert von 0.0001 während und erstelle ein gpdFit Objekt mit einer Zeitperiode von 365 Tagen
z <- gpdFit(data=solarflare, threshold = 0.0001, npp =365)
gpdRl(z, period = 74.4115, method = "profile", plot = FALSE) # Schätzung des Höchstwert innerhalb von 74.4115 Jahren
gpdRl(z, period = 100, method = "profile", plot=FALSE) # Schätzung des Höchstwert innerhalb von 100 Jahren
gpdRl(z, period = 10, method = "profile", plot=FALSE) # Schätzung des Höchstwert innerhalb von 10 Jahren

# Plot der geschätzten Verteilung
plot(z)

```

-> Eine Sonneneruption der Klasse X45 tritt etwa alle 74 Jahre auf.
